【裁判字號】    92,交簡上,44
【裁判日期】    920526
【裁判案由】    公共危險
【裁判全文】
臺灣臺北地方法院刑事判決                        九十二年度交簡上字第四四號
    上  訴  人  甲○○
右列上訴人因公共危險案件，不服本院新店簡易庭民國九十二年一月二十一日九十一
年度店交簡字第一三七一號簡易判決（臺灣臺北地方法院檢察署檢察官聲請簡易判決
處刑書案號：九十一年度偵字第一六四五四號），提起上訴，本院管轄之第二審合議
庭判決如左：
    主    文
上訴駁回。
    事    實
一、甲○○於民國九十一年六月二十八日上午飲用酒類，明知其已因服用酒類，達不
    能安全駕駛動力交通工具之程度，竟仍於同日上午十一時十分許駕駛動力交通工
    具車牌號碼ＡＦＳ－八００號重型機車，沿臺北縣新店市○○路○段由西向東方
    向行駛，行經該路段三二０號前（原審誤載為三二二號前），適有邢祿珍駕駛車
    牌號碼ＰＯ－０九五五號自用小客車同向在甲○○所乘機車前方行駛，疏未注意
    在劃有分向限制線之路段，不得迴車，貿然在繪有方向限制線之臺北縣新店市○
    ○路○段三二０號前迴車，甲○○見狀閃煞不及，所乘機車車頭遂撞及邢祿珍所
    駕車輛左前葉子板，甲○○因而人車倒地，受有右側股骨遠端粉碎性骨折之傷勢
    ，經警據報到場處理並將甲○○送往醫院救治，甲○○於九十一年六月二十八日
    上午十一時五十四分許之血液酒精濃度達三０三毫克＼公合（折合呼氣酒精濃度
    一‧五一五毫克＼公升），因而發覺上情（邢祿珍過失致甲○○受傷部分未據告
    訴）。
二、案經臺北縣政府警察局新店分局報請臺灣臺北地方法院檢察署檢察官聲請簡易判
    決處刑。
    理    由
一、訊據被告甲○○對於右揭犯罪事實均坦承不諱，核與生化檢驗報告、臺北縣政府
    警察局舉發違反道路交通管理事件通知單、臺北縣政府警察局新店分局道路交通
    事故調查報告表、補充資料表、診斷證明書、現場照片所載相符；其中被告於九
    十一年六月二十八日上午十一時五十四分許之血液酒精濃度達三０三毫克＼公合
    （折合呼氣酒精濃度一‧五一五毫克＼公升），並經財團法人天主教耕莘醫院採
    檢鑑驗明確，有生化檢驗報告附卷可稽。
二、按刑法第一百八十五條之三規定所謂「不能安全駕駛」，係抽象危險犯，並不以
    發生具體危險為必要，對於呼氣酒精濃度已達每公升０．五五毫克（０．五五亳
    克＼公升）以上，肇事率為一般正常人之十倍，認為已達不能安全駕車之標準，
    此業經法務部八十八年五月十八日以法八八檢字第００一六六九號函告週知，應
    為絕對不能安全駕駛動力交通工具；而就醫學文獻所知，酒精對人體造成之影響
    ，於呼氣時酒精濃度達每公升０‧二五毫克（約合體內血液中酒精濃度五０亳克
    ＼公升或百分之零點零五）即會輕度中毒，造成輕度協調功能降低，呼氣酒精濃
    度達每公升０‧五毫克時（約合體內血液中酒精濃度一００亳克＼公升或百分之
    零點一）屬輕到中度中毒症狀，出現反應較慢、感覺減低、影響駕駛之狀況，又
    飲酒後一小時許，其體內血液酒精濃度可達最高，飲酒一小時後其體內之酒精濃
    度隨即消減，此亦分別有行政院國軍退除役官兵輔導委員會臺北榮民總醫院八十
    八年八月五日（八八）北總內字第二六八六八號函、八十八年十月二十六日（八
    八）院賓文廉字第一三四０七號臺灣高等法院函附台北醫學院附設醫院精神科主
    任蔡尚穎「酒精對人體生理與行為之影響」一文可據。本件被告於九十一年六月
    二十八日上午飲用酒類達酒精濃度達三０三毫克＼公合（折合呼氣酒精濃度一‧
    五一五毫克＼公升）、不能安全駕駛動力交通工具之程度，竟仍於同日上午十一
    時十分許駕駛動力交通工具車牌號碼ＡＦＳ－八００號重型機車，沿臺北縣新店
    市○○路○段由西向東方向行駛，其血液酒精濃度折合呼氣酒精濃度已逾０．五
    五亳克＼公升，應認已達不能安全駕駛動力交通工具之標準。則本件事證已臻明
    確，被告犯行洵堪認定，應依法論科。
三、核被告所為，係犯刑法第一百八十五條之三服用酒類不能安全駕駛動力交通工具
    而駕駛罪。原審認被告罪證明確，參酌被告有妨害自由、傷害、恐嚇等前科、素
    行不良，查獲時血液酒精濃度高達三０三毫克＼公合（折合呼氣酒精濃度一‧五
    一五毫克＼公升），猶駕駛動力交通工具重型機車，與邢祿珍所駕車輛碰撞，但
    該事故之發生，邢祿珍顯有違反道路交通安全規則規定、在繪有方向限制線之臺
    北縣新店市○○路○段三二０號前迴車之嚴重過失，且被告因該事故受有右側股
    骨遠端粉碎性骨折之傷勢等節，依刑事訴訟法第四百四十九條第一項前段、第四
    百五十四條第二項，刑法第一百八十五條之三、第四十一條第一項前段，罰金罰
    鍰提高標準條例第二條予以論科，判處被告拘役五十九天，並諭知如易科罰金之
    折算標準，其認事用法尚無不合，被告上訴意旨稱其長期飲用酒類，故血液酒精
    濃度高於常人云云，顯乏實據，蓋體內酒精濃度自與服用酒精數量有關，此經本
    院另案查證屬實，有國立臺灣大學醫學院附設醫院（九十二）校附醫秘字第九二
    ００二００七二三號覆函可考，至其稱因本件事故造成肢體殘障、請求從輕量刑
    云云，亦非有據，復與刑法第五十九條、第六十一條、第七十四條關於減輕、免
    除其刑及緩刑之規定有間，其上訴並無理由，應予駁回。
據上論斷，應依刑事訴訟法第四百五十五之一條第三項、第三百六十八條，判決如主
文。
本案經檢察官乙○○到庭執行職務。
中      華      民      國    九十二    年      五      月    二十六    日
                              臺灣臺北地方法院交通法庭
                                      審判長法  官  劉  壽  嵩
                                            法  官  林  鴻  達
                                            法  官  洪  文  慧
右正本證明與原本無異。
不得上訴。
                                            書記官  江  虹  儀
中      華      民      國    九十二    年     五      月    二十六    日


司法院資訊處製作；財團法人民間司法改革基金會備份。
